臺灣新北地方法院刑事判決
111年度審交訴字第62號
公  訴  人  臺灣新北地方檢察署檢察官
被      告  吳進榮



上列被告因公共危險案件，經檢察官提起公訴（111年度偵字第3
890號），被告於準備程序中就被訴事實為有罪之陳述，經告知
簡式審判程序之旨，並聽取當事人之意見後，本院合議庭裁定由
受命法官獨任進行簡式審判程序審理，判決如下：
    主  文
吳進榮犯駕駛動力交通工具而吐氣所含酒精濃度達每公升零點二
五毫克以上，處有期徒刑肆月，如易科罰金，以新臺幣壹仟元折
算壹日；又犯駕駛動力交通工具發生交通事故，致人傷害而逃逸
罪，處有期徒刑柒月。
    事實及理由
一、本件犯罪事實及證據，除補充、更正如下外，其餘均引用如
    附件檢察官起訴書之記載：
㈠㈠犯罪事實欄部分：
　⒈第1至3行有關被告前案紀錄，補充為「吳進榮前因酒後駕車
　　公共危險案件，經臺灣新北地方法院以105年度交簡字第311
    4號判決處有期徒刑3月確定，於民國105年11月30日易科罰
    金執行完畢；又因酒後駕車公共危險案件，經同法院以107
    年度交簡字第1136號判決處有期徒刑3月，併科罰金新臺幣1
    萬元，於107年7月12日易科罰金執行完畢」。
　⒉第6行「..飲用3瓶啤酒後，」，另補充「在酒意尚未完全消
    退，其體內吐氣所含酒精濃度尚達每公升0.25毫克以上之狀
    態下」。
　⒊第8行「..機車上路」，補充為「..機車由其上址居所出發上路」
    。
　㈡證據清單及待證事實欄部分：　
    補充「被告於本院準備程序及審理時之自白」。
二、論罪科刑：
  ㈠按行為後法律有變更者，適用行為時之法律，但行為後之法
    律有利於行為人者，適用最有利於行為人之法律，刑法第2
    條第1項定有明文。查被告行為後，刑法第185條之3業於111
    年1月28日修正公布，並於同年月30日生效施行。修正前刑
    法第185條之3第1項第1款規定：「駕駛動力交通工具而有下
    列情形之一者，處2年以下有期徒刑，得併科20萬元以下罰
    金：一、吐氣所含酒精濃度達每公升零點二五毫克或血液中
    酒精濃度達百分之零點零五以上。」，修正後該條文則規定
    ：「駕駛動力交通工具而有下列情形之一者，處3年以下有
    期徒刑，得併科30萬元以下罰金：一、吐氣所含酒精濃度達
    每公升零點二五毫克或血液中酒精濃度達百分之零點零五以
    上。」，經比較新舊法之結果，修正後法定刑度已較修正前
    提高，並無較有利於被告，依刑法第2條第1項前段之規定，
    應適用被告行為時即修正前之規定。
　㈡核被告所為，係犯修正前刑法第185條之3第1項第1款之駕駛
    動力交通工具而吐氣所含酒精濃度達每公升0.25毫克以上罪
    及刑法第185條之4第1項前段之駕駛動力交通工具發生交通
    事故，致人傷害而逃逸罪。
　㈢被告所犯上開2罪，犯意各別，行為互殊，應予分論併罰。
　㈣被告前有如起訴書所載及本院補充如上之前科犯行暨有期徒
    刑執行完畢紀錄等情，為被告所不爭執，並經檢察官於起訴
    書記載明確，且主張審酌各情加重其刑，復有檢察官提出之
    刑案資料查註紀錄表在卷可參，核與卷附臺灣高等法院被告
    前案紀錄表、在監在押全國紀錄表相符，是被告於有期徒刑
    執行完畢後5年內，故意再犯本案有期徒刑以上之罪，符合
    刑法第47條第1項之累犯要件。又依司法院釋字第775號解釋
    意旨，審酌被告構成累犯前案紀錄之罪質種類、罪名輕重、
    犯罪次數、徒刑執行完畢之態樣、時期、本案犯罪情節，足
    認被告先前刑之執行不足以發揮警告作用，堪認其對於刑罰
    之反應力薄弱，佐以其所犯本案之罪，加重最低本刑，亦無
    致個案過苛或不符罪刑相當原則，故依刑法第47條第1項規
    定，皆加重其法定最低本刑（依司法院刑事裁判簡化通俗化
    原則，刑事判決主文得不記載累犯或其他刑法總則加重、減
    輕事由）。
　㈤爰審酌被告明知酒精成分對人之意識能力具有不良影響，酒
    後駕車對一般往來之公眾及駕駛人自身皆具有高度之危險性
    ，竟仍不知警惕、悔改，又於服用酒類後，在酒意尚未完全
    消退之情形下，猶執意駕車上路，且因駕車操控力不佳，致
    其自身人車倒地而碰撞同行向之鄰車，使其他用路人受有輕
    傷，更甚者未留待現場協助救護，逕自離開，直至再度駕車
    自摔，經送醫院救治，始為警循線查獲，所為殊值非難，惟
    念其犯罪後已坦承犯行，態度尚可，兼衡其犯罪之動機、目
    的、手段、自陳國中畢業之智識程度、從事麵包烘焙為業、
    月收入約新臺幣3萬元，尚有在安養中心之母親需照料扶養
    之家庭經濟生活狀況，再參酌被告於偵查中已與被害人就過
    失傷害部分達成和解，復已賠償被害人所受損害，被害人亦
    撤回過失傷害告訴等一切情狀，分別量處如主文所示之刑，
    並就酒後駕車罪刑部分，諭知易科罰金之折算標準。
據上論斷，應依刑事訴訟法第273條之1第1項、第299條第1項前
段、第310條之2、第454條第2項，刑法第2條第1項前段、刑法第
185條之3第1項第1款（修正前）、刑法第185條之4第1項前段、
第47條第1項、第41條第1項前段，刑法施行法第1條之1，判決如
主文。
本案經檢察官余怡寬提起公訴，檢察官盧祐涵到庭執行職務。
中　　華　　民　　國　　111 　年　　5 　　月　　27　　日
                  刑事第二十五庭  法  官  王綽光
上列正本證明與原本無異。
如不服本判決，應於判決送達後20日內敘明上訴理由，向本院提
出上訴狀 (應附繕本) ，上訴於臺灣高等法院。其未敘述上訴理
由者，應於上訴期間屆滿後20日內向本院補提理由書「切勿逕送
上級法院」。
                                  書記官  張家瑋
中　　華　　民　　國　　111 　年　　5 　　月　　30　　日
 附錄本件論罪科刑法條：
刑法第185條之3（修正前）
駕駛動力交通工具而有下列情形之一者，處2年以下有期徒刑，
得併科20萬元以下罰金：
一、吐氣所含酒精濃度達每公升零點二五毫克或血液中酒精濃度
    達百分之零點零五以上。
二、有前款以外之其他情事足認服用酒類或其他相類之物，致不
    能安全駕駛。
三、服用毒品、麻醉藥品或其他相類之物，致不能安全駕駛。
因而致人於死者，處3年以上10年以下有期徒刑；致重傷者，處1
年以上7年以下有期徒刑。
曾犯本條或陸海空軍刑法第54條之罪，經有罪判決確定或經緩起
訴處分確定，於五年內再犯第1項之罪因而致人於死者，處無期
徒刑或5年以上有期徒刑；致重傷者，處3年以上10年以下有期徒
刑。

中華民國刑法第185條之4
駕駛動力交通工具發生交通事故，致人傷害而逃逸者，處6月以
上5年以下有期徒刑；致人於死或重傷而逃逸者，處1年以上7年
以下有期徒刑。
犯前項之罪，駕駛人於發生交通事故致人死傷係無過失者，減輕
或免除其刑。
────────────────────────────
 ◎附件：
臺灣新北地方檢察署檢察官起訴書
                                     111年度偵字第3890號
　　被　　　告　吳進榮　男　48歲（民國00年00月0日生）
　　　　　　　　　　　　住新北市○○區○○路0段000號5樓
　　　　　　　　　　　　居新北市○○區○○街000巷0號2樓
　　　　　　　　　　　　國民身分證統一編號：Z000000000號
上列被告因公共危險案件，業經偵查終結，認應提起公訴，茲將
犯罪事實及證據並所犯法條分敘如下：
　　　　犯罪事實
一、吳進榮前因公共危險案件，經臺灣新北地方法院以107年度交簡
    字第1136號判決處有期徒刑3月併科罰金新臺幣1萬元確定，
    於民國107年7月12日執行完畢。詎仍不知悔改，明知飲用酒類
    後會降低駕駛動力交通工具之注意能力，易生肇事之風險，
    於110年10月12日22時許起同日22時30分許止，在新北市○○區
    ○○街000巷0號2樓居所飲用3瓶啤酒後，於110年10月13日7時5
    0分許，騎乘車牌號碼M9K－603號普通重型機車上路。嗣於同日8
    時15分許，行經新北市○○區○○路0號前時，因不勝酒力而機車
    向左傾斜後碰撞同向騎乘車牌號碼MUR－0091號普通重型機車行
    駛在左側之吳杰翰，吳進榮因而人車倒地，吳杰翰亦因之受
    有右手部挫傷之傷害（過失傷害部分業據撤回告訴，另為不
    起訴處分），詎吳進榮明知肇事致人受傷後，竟未留下任何
    聯絡方式，亦未報警或對吳杰翰採取救護措施，即逕行騎乘
    上揭機車離開現場，嗣被告在新北市新莊區化成路與復興路
    口自摔受傷，經送醫後，到場處理員警於同日9時16分許測
    得吳進榮之吐氣所含酒精濃度為每公升0.41毫克。
二、案經新北市政府警察局新莊分局報告偵辦。
　　　　證據並所犯法條
一、證據清單及待證事實：
編號 證據方法 待證事實  ㈠ 被告吳進榮於警詢時及偵查中之自白 被告確有於上揭時、地酒後騎乘上揭機車與被害人吳杰翰發生交通事故致被害人受傷後，逕自騎車逃逸，嗣因不勝酒力而自摔，經送醫後為警進行吐氣所含酒精濃度測試等事實。  ㈡ 證人即被害人吳杰翰於警詢時之證述 被告確有於上揭時、地酒後騎乘上揭機車與被害人吳杰翰發生交通事故致被害人受傷後，未留下姓名或任何聯絡方式，亦未報警或聯絡救護車，即逕自騎車逃逸等事實。  ㈢ 新北市政府警察局新莊分局道路交通事故現場圖、調查報告表㈠、㈡、照片黏貼紀錄表、道路交通事故當事人登記聯單、車號查詢機車車籍資料、被告之全戶戶籍資料查詢結果、告訴人之衛生福利部臺北醫院110年10月13日診斷證明書各1份、新北市政府警察局舉發違反道路交通管理事件通知單2份及現場監視錄影光碟1片 被告確有於上揭時、地酒後騎乘上揭機車與被害人吳杰翰發生交通事故致被害人受傷後，未留下姓名或任何聯絡方式，亦未報警或聯絡救護車，即逕自騎車逃逸等事實。  ㈣ 道路交通事故當事人酒精測定紀錄表、呼氣酒精測試器檢定合格證書各1份 被告確有於上揭時、地酒後騎乘上揭機車，為警測得其呼氣酒精濃度達每公升0.41毫克等事實。 
二、核被告所為，係犯刑法第185之3條服用酒類不能安全駕駛動
    力交通工具而駕駛罪嫌及同法第185條之4之肇事逃逸罪嫌。
    被告所犯上開2罪間，犯意各別，行為互殊，請予分論併罰
    。又被告前受有如犯罪事實欄所載刑之執行情形，有全國刑案
    資料查註表1份在卷可稽，其於執行完畢後5年內故意再犯本件
    有期徒刑以上之罪，均為累犯，請參照大法官會議釋字第775
    號解釋意旨，審酌是否依刑法累犯規定加重其刑。
三、依刑事訴訟法第251條第1項提起公訴。
    此　  致
臺灣新北地方法院
中　　華　　民　　國　 111　　年　　1 　　月　　21　　日
                              檢  察  官  余怡寬